臺灣彰化地方法院民事判決　100年度訴字第509號
原　　　告　梁國清
被　　　告　古光雄
上列當事人間請求債務人異議之訴事件，本院判決如下：
    主  文
原告之訴駁回。
訴訟費用由由原告負擔。
    事實及理由
一、按原告之訴，依其所訴之事實，在法律上顯無理由者，法院
    得依民事訴訟法第二百四十九條第二項之規定，不經言詞辯
    論，逕以判決駁回之。而所謂原告之訴，依其所訴之事實，
    在法律上顯無理由者，係指依原告於訴狀內記載之事實觀之
    ，在法律上顯然不能獲得勝訴之判決者而言（參照最高法院
    六十二年度台上字第八四五號判例）。
二、本件原告起訴主張：民事借貸進入訴訟應先催收通知，以實
    際放款之本金抵扣超收或已清償之帳目加所欠之利息作為訴
    之標的，以擔保之支票或本票之數字，債權人大多要求偏高
    之金額，以數種有價證券作為擔保或保證，不得全部提出向
    不同管轄法院聲請裁定，否則重複請求，被告主張之債權未
    催收、利息超收，原告之保證人責任應盡債務僅為7分之1，
    被告所為督促程序、保全程序、強制執行程序均違法錯誤，
    顯有不當，爰依強制執行法第14條之1規定提起本件債務人
    異議之訴等情。並聲明：(一)被告向法院聲請裁定之債權不存
    在；(二)本院98年9月21日98年度司票字第705號4000萬元本票
    裁定應予撤銷；(三)本院98年9月30日98年度司字第14520號
    4000萬元支票支付命令應予撤銷；(四)台灣台中地方法院98年
    12月2日98年度司促字第52638號1850萬元支票支付命令應予
    撤銷；(五)本院99年度司執字第3830號強制執行程序應予撤銷
    。
三、按債務人對於債權人依第四條之二規定聲請強制執行，如主
    張非執行名義效力所及者，得於強制執行程序終結前，向執
    行法院對債權人提起異議之訴；又執行名義為確定終局判決
    者，除當事人外，對於左列之人亦有效力：一訴訟繫屬後為
    當事人之繼受人及為當事人或其繼受人占有請求之標的物者
    。二為他人而為原告或被告者之該他人及訴訟繫屬後為該他
    人之繼受人，及為該他人或其繼受人占有請求之標的物者。
    前項規定，於第四條第一項第二款至第六款規定之執行名義
    ，準用之，強制執行法第14條之1及第2條分別定有明文。查
    本院99年度司執字第3830號清償債務強制執行事件，債權人
    即被告係以第三人國園股份有限公司（簡稱國園公司）為債
    務人，對該公司之財產聲請強制執行，且被告所持之執行名
    義本院98年度司促字第14520號支付命令中債務人亦為國園
    公司等情，業經調取本院99年度司執字第3830號清償債務強
    制執行卷宗核閱屬實，蓋原告僅係國園公司之法定代理人，
    並非上開強制執行事件及支付命令所列載之債務人，故原告
    即不屬於強制執行法第14條之1所規定之債務人，是其提起
    本件債務人異議之訴顯於法未合，自無所據。
四、從而，原告提起本件訴訟，為無理由，自不應准許，爰不經
    言詞辯論，逕予判決駁回其訴。
五、依民事訴訟法第249條第2項、第78條，判決如主文
中    華    民    國   100    年    6     月    21    日
                  民事第一庭    法  官  黃倩玲
以上正本係照原本作成。
如對判決上訴，應於判決送達後20日內向本院提出上訴狀。如委
任律師提起上訴者，應一併繳納上訴審裁判費。
中    華    民    國   100    年    6     月    21    日
                                書記官  黃幼華